【裁判字號】    98,交易,141
【裁判日期】    981105
【裁判案由】    公共危險
【裁判全文】
臺灣苗栗地方法院刑事判決             98年度交易字第141號
公  訴  人  臺灣苗栗地方法院檢察署檢察官
被      告  甲○○
上列被告因公共危險案件，經檢察官提起公訴（98年度偵字第
4385號），本院判決如下：
    主  文
甲○○犯不能安全駕駛動力交通工具罪，累犯，處有期徒刑伍月
，如易科罰金，以新臺幣壹仟元折算壹日。
    犯罪事實及理由
一、犯罪事實：
  (一)前科資料：
    甲○○前因公共危險案件，於93年4 月21日經苗栗地方法院
    檢察署檢察官以93年偵字第1106號為緩起訴處分確定，復因
    公共危險案件，於97年11月10日經本院以97年苗交簡字第57
    0 號裁判，判處有期徒刑3 月確定，經易科罰金視為執行完
    畢。（構成累犯）
  (二)詎其仍不思改過，復於98年7 月28日12時許至同日14時30分
    許止，在其友人址位於苗栗縣公館鄉石墻村之住所，飲用小
    米酒約半瓶後，顯已達不能安全駕駛動力交通工具之程度，
    竟枉顧其他用路人之行車安全，而仍執意駕駛益雄水果行所
    有之車牌號碼5413－HK號（起訴書誤載為車牌號碼5413－HN
    號）自小貨車自前址欲前往苗栗縣大湖鄉義和村。嗣於同日
    15時許，於行經苗栗縣大湖鄉○○ ○○道南向車道舊糖廠前
    時，因駕車未繫安全帶而為警攔檢，經執勤員警發現甲○○
    有飲酒跡象，並測試其呼氣酒精濃度含量高達每公升0.86毫
    克始查獲上情。
  (三)案經苗栗縣警察局報告臺灣苗栗地方法院檢察署檢察官偵查
    起訴。
二、證據名稱：
  (一)認定犯罪事實所憑之證據：
  1.苗栗縣警察局交通警察隊酒後駕車當事人酒精測定紀錄表1
    份：證明被告經測試其呼氣酒精濃度高達每公升0.86毫克，
    而顯達不能安全駕駛之事實。（見98年度偵字第4385號卷第
    12頁）
  2.苗栗縣警察局交通警察隊刑法第185 條之3 案件測試觀測紀
    錄表1 份：證明被告遭攔檢後經測試酒精濃度顯達不能安全
    駕駛之事實。（見98年度偵字第4385號卷第13頁）
  3.汽機車駕駛人酒後生理協調平衡檢測紀錄表1 份：證明被告
    經警攔檢後實施生理協調平衡檢測，檢測結果為不合格之事
    實。（見98年度偵字第4385號卷第14頁）
  4.舉發違反道路交通管理事件通知單1 聯：證明被告酒後達不
    能安全駕駛，並經警製單舉發違規之事實。（見98年度偵字
    第4385號卷第16頁）
  5.臺灣高等法院被告前案紀錄表1 份：證明被告前有2 次公共
    危險前科紀錄之事實。（見98年交易字第141 號卷內）
  (二)上列證據核與被告甲○○自白相符（見98年交易字第141 號
    卷98年10月15日審判筆錄第2 頁），本件事證已臻明確，被
    告甲○○公共危險之犯行，洵堪認定，應予依法論科。
三、論罪科刑之理由：
  (一)被告成立之犯罪：
  1.罪名及罪數：
    核被告甲○○所為，係犯刑法第185 條之3 不能安全駕駛動
    力交通工具罪。
  2.刑之加重事由：
    被告有犯罪事實欄(一)所示之公共危險前科紀錄，其於刑之執
    行完畢後5 年內再犯本罪，構成累犯，應依刑法第47條第1
    項之規定加重其刑。
  (二)量刑理由之說明：
    爰審酌被告前已有2 次因酒醉駕車涉犯公共危險罪之前科紀
    錄，而仍不思改過，足見其自制力甚低，而屢犯刑罰；復審
    酌酒後駕車之危害及酒後不應駕車之觀念，已透過學校教育
    、政令宣導及各類媒體廣為介紹傳達各界週知多年，被告對
    於酒後不能駕車，及酒醉駕車之危險性，應有相當之認識，
    詎其竟明知已飲酒過量，不能安全駕駛，猶駕車上路，顯心
    存僥倖，並乏尊重其他用路人生命、身體及財產安全之觀念
    ，駕駛態度甚為輕率；惟審酌被告犯後坦認犯罪，節省有限
    之司法資源，犯後態度良好；併兼衡被告之生活狀況、智識
    程度為國中畢業、本件行為未造成實害及公訴人請求依法量
    處適當之刑等一切情狀，爰量處如主文所示之刑以資懲儆。
四、適用之法條：
  (一)刑事訴訟法第273 條之1 第1 項、第299 條第1 項前段、第
    310 條之2 、第454 條第1 項。
  (二)刑法第185 條之3 、第47第1 項。
  (三)刑法施行法第1 條之1。
五、本判決係依刑事訴訟法第310 條之2 、第454 條第1 項製作
    ，依法僅記載當事人欄、主文、犯罪事實、證據名稱以及應
    適用之法條，其中犯罪事實部分，依同法第308 條之修正立
    法理由，亦僅記載犯罪構成要件事實，關於刑罰加重事由（
    含累犯在內）免予記載（法院辦理刑事訴訟案件應行注意事
    項第144 點參照），但仍於主文予以表明，並於應適用之法
    條欄予以引用。如不服本判決，應於判決送達之日起10日內
    ，向本院提起上訴。
本案經檢察官洪清秀到庭執行職務。
中    華    民    國    98    年    11    月    5     日
                  刑事第二庭法  官  林靜雯
以上正本證明與原本無異。
如不服本判決應於收受判決後10日內向本院提出上訴書狀，並應
應敘述具體理由。其未敘述上訴理由者，應於上訴期間屆滿後20
日內向本院補提理由書 (均須按他造當事人之人數附繕本)「 切
勿逕送上級法院」。
                            書記官  劉千瑄
中    華    民    國    98    年    11    月    5     日
附錄：本判決論罪科刑法條：
中華民國刑法第185 條之3：
服用毒品、麻醉藥品、酒類或其他相類之物，不能安全駕駛動力
交通工具而駕駛者，處1 年以下有期徒刑、拘役或科或併科15萬
元以下罰金。


司法院資訊處製作；財團法人民間司法改革基金會備份。
